# **Marllon Campos**

Desenvolvedor Fullstack

### Perfil

Sou Cientista da Computação por formação e desenvolvedor de software por atuação. Tenho experiência no desenvolvimento de aplicações web e mobile. Minhas principais habilidades estão relacionadas à criação de aplicações web sustentáveis seguindo boas práticas de engenharia de software.

## Experiência

**Desenvolvedor Junior** MeSalva! Cursos e Consultoria S.A | 07/2021 - 09/2022

#### PROJETO CONFIDENCIAL X

Este projeto tinha como objetivo encontrar um arquivo JSON criado pela equipe de marketing que contivesse informações sobre qual componente deveria ser renderizado e seus respectivos conteúdos. O processo de busca era realizado de forma assíncrona, com implementação de cache para evitar impacto nas requisições subsequentes

Principais tecnologias: React, TypeScript, Javascript

#### PROJETO CONFIDENCIAL X.2

A partir da última versão do projeto, foi desenvolvida uma segunda versão com o objetivo de oferecer mais flexibilidade para a equipe de marketing na criação de interfaces. Essa versão permitiu a criação de "pseudo-componentes" em arquivos JSON que podem ser reutilizados, além de incluir a possibilidade de recursividade para esses componentes.

Principais tecnologias: TypeScript, Ruby on Rails, Axios, Jest, NextJs, , Clean Code, Clean architecture

#### PROJETO CONFIDENCIAL

Foi criado um Design System em conjunto com a equipe de Design, onde fui responsável por transformar em código alguns componentes criados pelo time de Design, utilizando Tokens de cores e espaçamentos específicos.

Principais tecnologias: StoryBook, Jest, Testes Unitários, SASS, TypeScript, React.

#### Estagiário de Desenvolvimento | Ideia2001 | 06/2020 - 07/2021

Trabalhei na criação de aplicativos móveis e também aplicações web, onde serviriam como catálogos digitais para diversas distribuidoras peças automotivas, fui o responsável por transformar em código o Design criado pelo nosso time, onde tive

a oportunidade de interagir tanto com o time de aplicativos móveis quanto o time web.

Principais tecnologias: JavaScript, GIT, Angular 1.0, jQuery, REST API, Cordova, HTML, CSS3, Webpack

# Educação

Universidade Paulista (UNIP) | 2018 - 2022

B.S., Ciência da Computação

## **Projetos**

Site de Gatinhos | HTML, CSS, JS - Link, Github

Este site foi criado para que eu pudesse treinar um pouco mais o meu conhecimento sobre as funções SetInterval e SetTimeout do JavaScript

Munchkin Help App | NextJS, React, JS - Link, Github

Criei este site para ajudar minhas jogatinas de final de semana, onde jogo um jogo de cartas chamado Munchkin e é necessário guardar algumas informações para o jogo fluir de forma rápida, então utilizei meus conhecimentos em NextJs, React e Javascript para facilitar a minha vida e a vida dos meus amigos

Cha de Cozinha | NextJS, React, TypeScript, REST, Figma, Handlebars - Github

Com a ajuda de um companheiro, criei este site para ajudar uma familiar que gostaria de inovar na forma de receber presentes para seu cha de cozinha, então pensei em criar um site onde os convidados escolheriam de uma lista de presentes ,que a noiva escolheu previamente, os presentes que gostariam de comprar, para que assim a noiva não recebesse presentes repetidos, infelizmente após o heroku cancelar seu free tier, este site foi retirado do ar

Fake Bank | Express, React, React Native, JS, TypeScript, Node, Sequelize - Github

Este foi um projeto criado para testar minhas habilidades como um desenvolvedor fullstack sendo assim, criei tanto o frontend quanto o backend.

Como ideia para a criação desta aplicação tive que seguir alguns requisitos sendo eles:

- Um usuário pode criar uma conta
- Um usuário pode realizar login
- Um usuário pode transferir dinheiro para outro usuário
- Um usuário pode ver seu saldo mas não o saldo de outro usuário
- Um usuário não pode transferir dinheiro para ele mesmo